Inventaris van het archief van het geslacht Heldring en aanverwante geslachten, 1650-2002
Nationaal Archief, Den Haag
- Het geslacht Heldring, A.
  - Ernst Heldring (1871-1954), XIV.
    - Particulier leven, d.
      - Teruggezonden brieven ingekomen bij E.D. van Walree van de hand van Ernst Heldring, 1897-192(7); 234; 1 omslag
        2. E.D. Walree was een studiegenoot en vriend van Ernst Heldring. Hij was van 1892-1901 in nederlandse consulaire dienst, van 1901-1918 werkzaam bij de Nederlandsche Handel-Maatschappij in Amsterdam, vanaf 1913 in de functie van directeur, en van 1920-1925 werkzaan bij de Twentsche Bank aldaar, eveneens als directeur.
      - Programmablad, houdende de beschrijving van het toneelstuk "De papieren van de Prins" (auteur onbekend), handelende over de lotgevallen in 1672 van Hans Hendrik Heldring, kapitein in het leger van Prins Willem III, 1904; 235; 1 stuk
        Uit in de marge geplaatste aantekeningen blijkt dat de rollen in dit toneelstuk door leden van de familie Heldring vertolkt werden.
      - Verslag over de laatste levensdagen en het overlijden van Balthasar Heldring met de hand geschreven door zijn zoon Ernst Heldring, 1907; 236; 1 stuk
        Onvolledig.
      - Afschriften bestemd voor Ernst Heldring van brieven afkomstig van Thomas Theodore Gleichman gericht aan zijn vader betreffende de opvang van belgische vluchtelingen, 1914; 237
        Thomas Theodore Gleichman (1874-1923) huwde in 1904 met Anne Elisabeth Heldring (1882-1904), halfzuster van Ernst Heldring.
      - Getypt afschrift bestemd voor Ernst Heldring van de "Gegevens en herinneringen" betreffende "Berkheide" bij Hilversum over de periode november 1916 - november 1918, oorspronkelijk opgetekend door T.Th. Gleichman. Met doorslag., z.d.; 238; 1 omslag
        Vergelijk noot bij inventarisnummer 237.
      - Minuut van een brief verzonden aan zijn a.s. schoonzoon Huug van Manen betreffende de datum van diens huwelijk met zijn dochter Jet, 1939; 239; 1 stuk
      - Ingekomen brief afkomstig van N.N. betreffende boeken, 1943; 240; 1 stuk
        Volgens hierop gestelde aantekeningen zou L.A. Nijpels de afzender zijn.
      - Koninklijk Besluit houdende de bevordering van dr. E. Heldring, president van de Nederlandsche Handel-Maatschappij te Amsterdam tot Commandeur in de Orde van de Nederlandse Leeuw, afschrift, 1948; 241; 1 stuk
      - Stukken betreffende zijn 80 verjaardag, 1951; 242; 1 omslag
      - Ingekomen stukken naar aanleiding van zijn overlijden met bijgaande dankbetuiging voor betoond medeleven, 1954; 243; 1 omslag
  - Olga Heldring (1880-1958), XV.
    Dochter van Balthasar (1839-1907) en Anna Henriëtte Louise Sillem (1846-1914).
    - Jeugdherinneringen over de periode 1880-1900, z.d. (na 1948); 244; 1 omslag
      Waarschijnlijk opgesteld ten behoeve van haar halfbroer Ernst, wiens huishouden zij na de dood van zijn vrouw verzorgde.
  - Jan Heldring (1911-1942), XVI.
    Zoon van Ernst (1871-1954) en Marie Constance, Bungener (1889-1924)
    - Kopieën van brieven ingekomen bij Ernst Heldring (1871-1954) afkomstig van het Nederlandse Rode Kruis en van het departement van Marine betreffende de vermissing en het sneuvelen van zijn zoon Jan Heldring als luitenant ter zee van de Koninklijke Marine, 1943-1945; 245; 1 omslag
- Aanverwante geslachten, B.
  - Van Vhelen, I.
    - Hendrik van Vhelen (1630-1726), a.
      Zoon van Jan (gest. 1645) en Aertge van Ommeren (gest. 1659). Hij huwde in 1659 te Amsterdam met Cornelia Du Pont (1640-1724).
      - Akte van commissie voor Hendrik van Vhelen, burgemeester van Wijk bij Duurstede, om deze stad te vertegenwoordigen op de vergaderingen van de Staten van Utrecht, 1675; 246; 1 stuk
    - Arendina van Vhelen (geb. 1665), gehuwd met Abraham de Klerk, b.
      Dochter van Hendrik (1630-1726) en Cornelia Du Pont (1640-1724). Zij huwde in 1701 te Utrecht met Abraham de Klerk.
      - Ingekomen brief bij Abraham de Klerk gehuwd met Arendina van Vhelen als voogd over de minderjarige kinderen van zijn overleden zwager Hendrik van Vhelen, 1738; 247; 1 stuk
    - Hendrik van Vhelen (1669-1738), c.
      1. Zoon van Hendrik (1630-1726) en Cornelia Du Pont (1640-1724). Hij huwde in 1715 te Zoetermeer met Jacoba Thierens (1666-1730). 2. Zie ook inventarisnummer 21.
      - Rekest van Hendrik van Vhelen, luitenant bij de compagnie van de commandant Welderen in het regiment van de generaal-luitenant Eagel om in één van de vakante kapiteinsplaatsen te worden benoemd. Gedrukt., Z.d. (1705 of 1706); 248; 1 stuk
      - "Rouwklagte", gedicht ter gelegenheid van zijn overlijden, 1738; 249; 1 stuk
    - De kinderen van Hendrik van Vhelen, d.
      Voor Arendina van Vhelen (1721-1798) gehuwd met Ottho Gerhard Heldring (I, 1698-1764), zie III.
      - Algemeen, 1.
        - Ingekomen brief bij Cornelia Margaritha en Henderina Johanna van Vhelen afkomstig van hun zuster Arendina van Vhelen te Culemborg betreffende de ziekte van hun vader Hendrik van Vhelen, 1738; 250; 1 stuk
        - Ingekomen brieven bij Cornelia Margaritha en Henderina Johanna van Vhelen, wonende te Culemborg, 1746, 1779, 1782; 251; 3 stukken
      - Cornelia Margarita van Vhelen (1719-1778), 2.
        Zij was ongehuwd.
        - "Rouwcedulle", presentieregister bij de begrafenis van Cornelia Margarita van Vhelen (Veelen), overleden te Culemborg op 12 September 1778., 252; 1 katern
      - Henderina Johanna van Vhelen (1726-1796), 3.
        1. Zij was gehuwd met (Carl) Conrad Hüls, schepen te Emmerik. 2. Zie ook inventarisnummer 35.
        - Ingekomen brieven bij Henderina Jacoba (H. Johanna) van Vhelen betreffende nakomelingen van haar oudoom mr. Cornelis van Vhelen, 1766-1769; 253; 3 stukken
        - Ingekomen brieven bij H.J. Hüls-Van Vhelen resp. te Emmerik en te Zevenaar ten huize van ds. O.G. Heldring, 1787, 1795; 254; 3 stukken
        - Akte van schuldbekentenis groot 1400 gulden rentende 5% 's jaars voor Hendrina Johanna van Vhelen ten laste van Ary Pieterse Middelkoop onder verband van diens landerijen onder Leerdam. Afschrift., 1773; 255; 1 stuk
          Boven aan het stuk staat geschreven: "Copia der obligatie van Cornelis den Hartog te Schonerwoerd".
        - Sententie van het gerecht van Emmerik betreffende schepen Carl Conrad Hüls, 1790; 256; 1 stuk
  - Thierens, II.
    - Aanstellingsakte van Cornelis Backer, bode van de Driemanspolder, als administrateur van de onroerende goederen van de erfgenamen van Margareta van Sonnevelt, weduwe van Johan Thierens gelegen in die polder en onder Pijnacker en Ruijven, 1720; 257; 1 stuk
  - Janssen, III.
    - Johann Wilhelm Janssen (1737 of 1738-1822), a.
      Zoon van Johann Diederich en Henriëtte Louise Brandt (gest. 1750). Hij huwde met Louise Gertrude Feldmann (gest. 1808) en was predikant te Pfalzdorf.
      - Verzoekschrift van de kerkeraad van de Evangelisch-Gereformeerde gemeente te Pfalzdorf op de Gocher Heide bij Kleef en ten behoeve van die gemeente gegeven recommandatiebrieven door de synode en classis van Kleef alsmede door de Regierungs Raht aldaar tot het doen van giften door nederlandse geloofsgenoten voor de bouw van een kerk voor genoemde kerkelijke gemeente. Met staat houdende opgave van de gecollecteerde gelden., 1767-1768, 1771-1773; 258; 5 stukken en 1 katern
      - Geschiedenis van het ontstaan van de hervormde gemeente Pfalzdorf op de Gocher Heide bij Kleef, benevens van de tegenwoordige situatie, van de hand van de voorganger van die gemeente (J.W.) Janssen, z.d. (c. 1770); 259; 1 stuk
      - Teksten voor het voorwoord van de derde en voor dat van de eerste en van de tweede uitgave van het "Unterricht in dem christlichem Religion aus dem heidelbergischen Catechismus" van de hand van J.W. Janssen, predikant te Pfalzdorf, 1832; 260; 1 stuk
    - Daniël Johannes Janssen (gest. 1846), b.
      Zoon van Johann Wilhelm (1737 of 1738-1822) en Louise Gertrude Feldmann (gest. 1808). Hij was predikant te Sint Petersburg en te Pfalzdorf.
      - Losbladig album amicorum van Daniël Johannes Janssen in 1808 tot predikant bevestigd, van 1809-1822 predikant van de Nederlands-Hervormde gemeente te St. Petersburg, 1805-1812; 261; 1 pakje in foudraal
      - Getuigsehrift voor Daniël Johannes Janssen wegens een door hem afgelegd examen in het hebreeuws en aanverwante vakken. In het Latijn., 1808; 262; 1 stuk
      - "Constitutorium" gegeven door de Russische Justiële raad voor Estlandse en Finlandse zaken voor Daniël Johannes Janssen als voorganger van de Hollandsch-Gereformeerde gemeente te St. Petersburg houdende voorwaarden waarop hij zijn ambt aldaar zal mogen uitoefenen, 1809; 263; 1 stuk
      - Ingekomen stukken bij Daniël Johannes Janssen als voorganger van de Nederlands-Hervormde gemeente in St. Petersburg, 1812. In het duits, frans en russisch., 264; 1 omslag
      - Afschrift uit de acta van de kerkeraad van Pfalzdorf betreffende het verblijf van 1809-1814 van hun voorganger Daniël Johannes Janssen in St. Petersburg als voorganger van de Hollands-Gereformeerde gemeente aldaar en de waarneming van zijn ambt in Pfalzdorf door zijn vader, Johan Wilhelm, voormalig voorganger van die gemeente, als adjunct van zijn zoon, 1815; 265; 1 stuk
      - Ingekomen stukken en enkele concepten van verzonden stukken betreffende het beheer van de uit 1662 stammende Blaespielischen Familien Stiftung, welke stipendia uitkeerde aan studerende afstammelingen van de gebroeders Hendrik, Conrad en Johann von Blaespiel, 1820-1836, 1846. Met retroacta, 1684, 1772-1805; 266; 1 pak
        1e De genealogische relatie tussen Hendrik van Blaspil (Blaespiel) en de families Janssen en Heldring omvat 7 generaties en ziet er als volgt uit:
        1. Hendrik von Blaspil gehuwd met Anna von Hammerstein.
        2. Johan von Blaspil gehuwd met Aletta Neuhaus.
        3. Sibilla von Blaespiel (gest. 1726) gehuwd met Levinus Ludevicus Brandt.
        4. Johann Albrecht Brandt (gest. 1738) gehuwd met Anna von Priiszen.
        5. Louisa Henriëtta Brandt gehuwd met Johan Diederik Janssen.
        6. Johannes Wilhelm Janssen, predikant o.a. te Calcar, gehuwd met Louisa Gertruda Feldmann.
        7. Laatstgenoemden hadden tien kinderen waaronder Daniël Johannes, predikant te Pfalzdorf bij Kleef en Louisa Gertruda Janssen (1764-1840) gehuwd met ds. Ottho Gerhard Heldring (1762-1841), predikant te Zevenaar.
        2e Zie inventarisnummer 72.
    - Caroline D. Janssen, c.
      Dochter van Johann Wilhelm (1737 of 1738-1822) en Louisa Gertrude Feldmann (gest. 1808).
      - Album amicorum van Caroline D. Janssen, 1788-1798; 267; 1 deel
    - Leonhardt Johannes Friedrich Janssen (1806-1869), d.
      Zoon van Arnold Engelbrecht (1777-1834) en Elisabeth Aleijda Margaretha Vermeer (1776-1862).
      - "Groet aan het stroompje Roomburg bij Cronesteijn ...", gelegenheidsgedicht van zijn hand op het 50-jarig huwelijksfeest van de burgheer van Cronesteijn en zijn echtgenote, 1849; 268; 1 stuk
- Stukken, waarvan het verband met het archief niet blijkt, C.
  - Register met chirurgijnsrecepten van Adamus Simmelius met ingeschreven rekeningen van inkomsten en uitgaven over de periode 1715-1716 betreffende een agrarische bedrijfsvoering, benevens aantekeningen, begonnen in 1650, bijgehouden tot c. 1716. In de latijnse, duitse en nederlandse taal., 1650-1716; 269; 1 deel
  - "Den boetveerdige mensch in twee tractaten, nevens een boetzang hier achteraan gevoegd, in 't licht gegeven door Petrus Yvon (...)" uit het frans vertaald. Geschreven., Z.d; 270; 1 deel
- Aanvulling 1979., D.
  - Archivalia van Ottho Gerhard Heldring (1698-1764) en Arendina van Vhelen (1721-1798)., 271
  - Archivalia van Ottho Gerhard Heldring (1762-1841), predikant in Zevenaar., 272-275
    - Spreuken, preken, gedichten en correspondentie met medegeestelijken over godsdienstige onderwerpen., 272
    - Bundel met afschriften van gedichten en uitspraken van zijn overleden dochter Louise Heldring., 273
    - Diversen., 274
    - Bandjes, houdende "aandenken" van het vroegtijdig overlijden van zijn kinderen., 275
  - Archivalia van Henricus Wilhelmus Heldring (1797-1875)., 276-277
    - Familie-correspondentie., 276
    - Diversen., 277
  - Archivalia, afkomstig van Ottho Gerhard Hendrikus Heldring (1843-1911)., 278-279
    - "Eigen Haard", houdende artikelen van O.G.H. Heldring, "een tochtje naar Sindoro" en van F. Maclaine Pont, "De geschiedenis van twee middag-preeken", 1896., 278
    - Diversen., 279
  - Archivalia, afkomstig van Ottho Gerhard Heldring (1882-1936)., 280-281
    - Proefrapporten en stageverslagen van Heldring tijdens zijn opleiding aan de K.S. Bergakademie in Freiberg, 1906 en z.j, 280
    - Diversen., 281
  - Archivalia, afkomstig van diverse leden van het geslacht Heldring: Henrica Johanna Jacoba Heldring (1760-1813); Arendinus Ludovicus Carolus Heldring (1798-1886); Louise Heldring (1802-1839); Johanna Henriëtte Carolina Elisabeth Heldring (1806-1838); Daniël Johannes Carolus Heldring (1844-1918); Jan Lodewijk Heldring (1852-1923)., 282
  - Archivalia, afkomstig van A. Doedens, betreffende zijn samenwerking met Diederik George Cornells Heldring (1850-1933) bij pogingen tot uitvinding van een procede tot de kunstmatige vervaardiging van diamant., Juni-september 1916; 283
  - Archivalia, afkomstig van leden van het geslacht Van Vhelen., 284-286
    - Archivalia, afkomstig van Henriëtte Johanna van Vhelen, weduwe Hulst., 284
    - Charters, afkomstig van leden van het geslacht Van Vhelen: testament van Jan van Vhelen, aanstellingsakten van Hendrik van Vhelen, kapitein van een leger., 285
    - Diversen, 17e - 18e eeuw, 286
  - Archivalia, afkomstig van leden van het geslacht Thierens., 287-289
    - Charters, afkomstig van leden van het geslacht Thierens: doctorsbul van Bartholomeus Thierens, aanstellingsakte van Johan Thierens tot ontvanger in Delft., 287
    - Inventaris van de nalatenschap van Margaretha van Sonneveld, weduwe van Johan Thierens. 1715, 288
    - Diversen. 17e - 18e eeuw, 289
  - Genealogische aantekeningen betreffende de geslachten Heldring, Van Vhelen en Thierens., 290
  - Familieberichten., 291
  - Stukken waarvan het verband met het geslacht Heldring en aanverwante geslachten niet gebleken is., 292
  - Losse zegels., 293
  - Fotokopieën van een briefwisseling van dr. H. Langman, lid van de Raad van Bestuur van de Algemene Bank Nederland n.v. inzake een verzoek van H.J. Abs uit Frankfort om rechtzetting van een mededeling inzake de raad van commissarissen van H. Albert de Bary en co. en de verhouding tussen E. Heldring en Duitse bedrijven, gedaan bij de uitgave van het dagboek van E. Heldring., Juli-oktober 1980; 294; 1 omslag
  - Ds. Ottho Gerhard Heldring ( III, 1804-1876 ) en Anna Elisabeth Deuffer Wiel ( 1807-1873), 1.
    - Ingekomen brieven van J.J.L. van der Brugghen., 1846-1850; 295; 1 omslag
    - Brieven verzonden aan H. Pierson., Z.j; 296; 1 omslag
      De stukken zijn zwaar beschadigd en later vermoedelijk aan de afzender teruggezonden.
    - Ingekomen brieven van zijn zoon Justinus Jacob Leonard Heldring., 1867-1870; 297; 1 omslag
    - Fotografische afbeelding van Heldring, z.d. (19e eeuw), met prent-briefkaarten, houdende reprodukties van deze foto., Z.j. (20e eeuw); 298; 3 stukken
    - Stukken betreffende zijn overlijden en begrafenis en de publicaties van herdenkingsartikelen., 1876; 299; 1 omslag
  - Justinus Jacob Leonard Heldring ( 1848-1911 ) en Wilhelmina Adriana Rasch ( 1851-1931 ), 2.
    - Ingekomen brieven van zijn vader O.G. Heldring, 1870-1875 en z.j; 300; 1 omslag
    - Ingekomen brieven van zijn zoon O.G. Heldring., 1898-1925; 301; 1 omslag
    - Ingekomen brieven van familieleden., 1917 en z.j; 302; 1 omslag
  - Ottho Gerhard Heldring ( VI, 1883-1958 ) en Catharina Dorothea Star Numan ( 1885-1980 ), 3.
    - Ottho Gerhard Heldring
      - Stukken, voornamelijk betreffende zijn persoonlijk leven., a.
        Zie ook lijstnr. 357 en 365.
        - Verslag van een reis naar Noorwegen met zijn vader en zijn neef Jerome Heldring., 1901; 303; 1 omslag
        - Foto's van jongenskampen op de Veluwe, bijgewoond door de scholier Heldring., 1901-1902; 304; 3 stukken
        - Boekwerkje, " ter herinnering aan uwe afgelegde geloofsbelijdenis"., 1902; 305; 1 deeltje
        - Paspoorten, indentiteitsbewijzen en bewijs van Nederlandschap., 1903-1953; 306; 1 omslag
        - Stukken betreffende Heldring als student., 1905-1911; 307-308; 2 omslagen
          - Installatiebul met ingekomen feestprogramma's, menukaarten, promotieprenten en convocaties., 307
          - Foto's., 308
        - Verslag van een cruise naar Lissabon en het Middellandse Zeegebied., Z.j. (1905); 309; 1 omslag
        - Latijnse bewering van Aristophanes' komedie "De kikvorsen" door n.n., Z.j; 310; 1 deel
        - Ingekomen exemplaren van Pniël, weekblad voor het Christelijk Gezin, en van het orgaan van de Nederlandsche Hervormde Jongelingsvereeniging Psalm 119 vers 9. Gedrukt, gehectografeerd., 1898-1906; 311; 1 omslag
        - Ingekomen ondertrouw- en huwelijksannonces van zijn nicht Henriëtte Heldring en Chr. P. van Eeghen, met krantebericht over Van Eeghen bij diens 80e verjaardag., 1906,1960; 312; 1 omslag
        - Ingekomen brieven van zijn moeder en "Tante jac"., 1906; 313; 1 omslag
        - Verslag van een reis naar Genève., 1907; 314; 1 omslag
        - Ingekomen brieven, onuitgezocht., 1907-1958; 315-316; 2 pakken
          - Eerste bestanddeel, 315; pak
          - Tweede bestanddeel, 316; pak
        - Schooldiploma's, tentamenbriefjes en stukken betreffende zijn examen en toelating als predikant der Nederlandse Hervormde Kerk, met ingekomen felicitatiebrieven bij zijn benoeming., 1899-1911; 317; 1 omslag
        - Album met foto's van reizen naar Noorwegen en Californië in resp. 1912 en 1935, met ingekomen brieven van zijn moeder., 1912,1935; 318; 1 deel
        - Foto-album van een reis naar zijn familielid J.L. Heldring in San Diego (Californië), met ingekomen brieven hierover., 1913; 319; 1 omslag
        - Zakagenda's, met visitekaartjes., 1913-1958; 320; 1 pak
        - Stukken betreffende zijn huwelijk met C.D. Star Numan., 1916; 321; 1 omslag
        - Stukken betreffende zijn ervaringen tijdens de Eerste en Tweede Wereldoorlog., 1914-1919; 1940-1945; 322; 1 omslag
          Zie ook lijst nummers 364 en 365.
        - Ingekomen gedichten en feestprogramma's ter gelegenheid van huwelijksjubilea en kroonjaren., 1918-1953; 323; 1 omslag
        - Ingekomen stukken betreffende het overlijden van zijn oom J.L. Heldring, met necrologieën., 1923; 324; 1 omslag
        - Ingekomen brieven van zijn zoon Justinus Jacob Leonard Heldring, alsmede stukken betreffende diens verblijf in het Jugenderholungsheim "Hohes Licht" in Oberstdorf., 1920-1940 en z.j; 325; 1 pak
        - Ingekomen lesmateriaal van een cursus " huishoudelijke administraite", getypt., Z.j. (ca. 1932); 326; 1 omslag
        - Verslag van een reus naar Oberstdorf, met brieven aan zijn vrouw., 1935; 327; 1 omslag
        - Foto-albums van Justinus Jacob Leonard Heldring., 328-330; 3 delen
          - Foto-album van reizen naar Honolulu, Japan, China, Indonesië en Frankrijk. Z.j. (voor 1940), 328
          - Foto-album tijdens zijn verblijf in Zuid-Afrika. Met aantekeningen. 1940-1941, 329
          - Plakboek betrefefnde Zuid-Afrika. 1941, 330
        - Stukken betreffende berichten over de krijgsgevangenschap van Justinus Jacob Leonard Heldring in Nederlandsch-Indië en over zijn dood na het torpederen van een transportschip en de afwikkeling van zijn nalatenschap., 1943-1945, 1947, 1949; 331; 1 omslag
        - ingekomen dossier van de Twentsche Bank in Wageningen, houdende restanten van bescheiden van de familie Heldring, na de slag om de Grebbeberg., 1940; 332; 1 omslag
          De stukken 19e en 20e eeuw vertonen ernstige brandschade.
        - Informele briefwisseling betreffende zijn privékapitaal en de Heldring-gestichten, alfabetisch op afzender geordend., 1947-1956; 333; 1 pak
        - Verslag van een reis naar Zwitserland., 1948; 334; 1 omslag
        - Spaarbankboekjes, garantiebewijzen en stukken betreffende zijn goederen., Z.j. (ca. 1948); 335; 1 omslag
        - Circulaires, houdende kerstbrieven van Heldring en zijn echtgenote. Gestencild., 1950-1955; 336; 1 omslag
        - Ingekomen folders, houdende aanbevelingen van de jodiumbaden en de verblijfsgelegenheden van Tölz (Beieren)., Z.j. (ca. 1952); 337; 1 omslag
        - Stukken betreffende de vervaardiging van een voor druk te gebruiken fotografisch portret ter gelegenheid van zijn zeventigste verjaardag., 1953; 338; 1 omslag
        - Notities, gemaakt tijdens reizen naar Canada en Italië., 1954-1955 en z.j; 339; 1 omslag
        - Tekst van een kerstoverdenking in het personeelsorgaan van Phs. van Ommeren., 1957; 340; 1 deeltje
        - Militaire bescheiden: paspoort met stukken betreffende nadere oproepen., 1903-1917; 341; 1 omslag
        - Stukken betreffende zijn begrafenis., 1958; 342; 1 omslag
        - Stukken betreffende zijn nalatenschap., 1958-1970; 343; 1 omslag
      - Stukken betreffende zijn optreden als predikant en als directeur van de Heldringgestichten in Zetten., b.
        Zie ook lijstnummer 317, 333 en 340.
        - Aantekeningen betreffende door Heldring te houden preken, conceptteksten en kladroosters., Z.j; 344; 1 omslag
        - Briefwisseling over zielzorgaangelegenheden, met ingekomen aanbevelingen van godsdienstige en charitatieve verenigingen., 1916-1958; 345; 1 omslag
        - Stukken betreffende zijn redacteurschap van prekenbladen, 1943-1958; 346; 1 omslag
        - Ingekomen documentatie over zielzorg, gezangen, de bediening des woords, e.d., 1911-1954; 347; 1 omslag
        - Teksten van sprookjes, parabels, gedichten en artikelen., Z.j; 348; 1 omslag
          Sommige gedichten zijn geschreven in de bezettingstijd.
        - Foto's van de opening van de school Nijengaarde in Hoenderloo., Z.j; 349; 2 stukken
        - Stukken betreffende zijn benoeming tot directeur en president-directeur van de Heldringgestichten., 1916-1938; 350; 1 omslag
        - Album, aangeboden bij zijn benoeming tot president-directeur., 1938; 351; 1 omslag
        - Exemplaren van "De Bode der Heldringgestichten"., 1917-1953; 352; 4 stukken
        - "Boek van preken en aantekeningen", preekroosterboek met dagboek-aantekeningen en kranteknipsels., 1917-1942; 353; 1 deel
        - Diverse stukken, bewaard als bijlage bij lijstnummer 353., 1917-1942; 354; 1 omslag
        - Negatievenboekje, houdende opnamen van groepen en pupillen in de Heldringgestichten., 1923-1927; 355; 1 bandje
        - Kranteartikelen naar aanleiding van de begrafenis van mejuffrouw Maclaine Pont, medewerkster van de Heldringgestichten., 1928; 356; 1 omslag
        - Naamlijst van officiële contribuanten aan het cadeau bij gelegenheid van de vijftigste verjaardag van directeur Heldring., 1933; 357; 1 omslag
        - Cathechisatieboekjes, gedrukt, geschreven., 1922-1946 en z.j; 358-359; 2 pakken
          - Drukwerken, met aantekeningen., 358
          - Dictaten., 359
        - Stukken betreffende de verkoop van enige percelen grond door het bestuur van de Heldringgestichten aan de gemeente Valburg ten behoeve van wegenaanleg., 1931-1934; 360; 1 omslag
        - Dossier inzake de "gereformeerde kwestie, zijnde de vraag of pupillen van de Heldringgestichten, vallend onder de Vluchtheuvelgemeente, Cathechisatielessen mogen volgen bij gereformeerde predikanten., 1935-1942; 361; 1 omslag
        - Stukken betreffende de benoeming van ds. F.O. Finkensieper tot directeur van de Heldringgestichten., 1938; 362; 1 omslag
        - Album met foto's van een door de Heldringgestichten georganiseerd meisjeskamp in Hellendoorn., 1938; 363; 1 deeltje
        - Ingekomen stukken van de Algemene Synode der Nederlandse Hervormde Kerk, met documentatie inzake het kerkelijk verzet., 1941-1944; 364; 1 omslag